臺灣臺北地方法院刑事判決　　　　　　100年度審易字第311號
公　訴　人　臺灣臺北地方法院檢察署檢察官
被　　　告　潘雅萍
上列被告因妨害家庭案件，經檢察官提起公訴（100 年度調偵字
第626 號），本院判決如下：
    主  文
潘雅萍犯相姦罪，處有期徒刑伍月，如易科罰金，以新臺幣壹仟
元折算壹日。
    事  實
一、潘雅萍明知林金義（涉犯通姦罪嫌經撤回告訴由檢察官另為
    不起訴處分確定）為有配偶之人，於民國99年8 月間結識林
    金義後，竟基於接續相姦之犯意，於99年11月中旬某日，在
    林金義位於新北市○○區○○路三段273 號4 樓住處、於10
    0 年2 月1 日晚上11時30分許，在新北市○○區○○路二段
    52號禾風汽車旅館208 號房內、於100 年2 月7 日，在新北
    市○○區○○路旁空地帳棚內，與林金義為相姦之行為。嗣
    經林金義之妻陳玉美於100 年2 月2 日凌晨1 時15分許，偕
    同警方前往禾風汽車旅館208 號房內臨檢，始查知上情。
二、案經陳玉美訴由新北市政府警察局新店分局報請臺灣臺北地
    方法院檢察署檢察官提起公訴。
    理  由
一、按被告以外之人於審判外之言詞或書面陳述，除法律有規定
    者外，不得作為證據；又被告以外之人於審判外之陳述，雖
    不符合同法第159 條之1 至第159 條之4 之規定，但經當事
    人於審判程序同意作為證據，法院審酌該言詞陳述或書面陳
    述作成時之情況，認為適當者，亦得為證據。當事人、代理
    人或辯護人於法院調查證據時，知有第159 條第1 項不得為
    證據之情形，而未於言詞辯論終結前聲明異議者，視為有前
    項之同意。刑事訴訟法第159 條第1 項及第159 條之5 分別
    定有明文。本案當事人就下述具有被告以外之人於審判外之
    陳述，於言詞辯論終結前均未聲明異議，且經本院審酌各該
    證據方法之作成時，並無其他不法之情狀，均適宜為本案之
    證據，依刑事訴訟法第159 條之5 之規定，有證據能力。
二、訊據被告潘雅萍固不否認曾與證人林金義於99年11月中旬某
    日及100 年2 月7 日發生相姦行為，惟矢口否認有於100 年
    2 月1 日發生相姦行為，辯稱：100 年2 月1 日伊月經來潮
    ，所以沒有發生性行為，衛生紙上的血跡是伊拿衛生紙擦拭
    衛生棉上的經血，經林金義自慰後拿去擦拭陰莖云云。經查
    ：
（一）被告確曾與證人林金義於99年11月中旬某日及100 年2 月
      7 日發生相姦行為之事實，業據被告坦承不諱（調偵卷第
      31頁、本院卷第16頁），且經證人林金義具結證述明確（
      調偵卷第24-25 、31頁），被告之自白核與事實相符。
（二）被告確曾於100 年2 月1 日晚間至同年2 月2 日凌晨1 時
      20分間，在新北市○○區○○路二段52號之禾風汽車旅館
      208 號房內，與證人林金義為相姦行為之事實，業據證人
      林金義於偵查中具結證稱：伊於100 年2 月1 日有與被告
      發生性行為，當天她說月經來，我說不要，但是她還是約
      要去汽車旅館，所以當天還是有發生性行為，確實有把我
      的陰莖插入她的陰道內等語在卷（調偵卷第24-25 頁），
      且有使用過之衛生紙4 張扣案足憑。被告雖否認有相姦行
      為，並辯稱係由證人林金義自慰後始以沾有經血之衛生紙
      擦拭陰莖云云。然證人林金義若因被告當日月經來潮而不
      願進行性交行為始在旁自慰，則在汽車旅館均有提供足量
      衛生紙或沖洗設備之情形下，證人林金義豈會願意以沾有
      經血之衛生紙擦拭陰莖，被告抗辯顯違常理，不足採信。
（三）綜上，本案事證明確，被告犯行洵堪認定，應依法論科。
三、核被告所為，均係犯刑法第239 條後段之相姦罪。按所謂接
    續犯，乃指行為人主觀上基於單一之犯意，著手實行單一行
    為，而該行為係在密切接近之時、地，分數個舉動以接續或
    反覆施行之行為，依一般社會通念，難以強行分開，在刑法
    評價上，該接續施行之數個舉動，可認為包括一罪而言（最
    高法院96年度臺上字第3822號判決意旨參照）。被告與證人
    林金義相戀進而相姦數次，時間、地點密切相近，侵害婚姻
    、家庭法益同一，且拍攝性愛過程留念、欣賞，堪認主觀上
    係基於單一之犯意而實行單一之相姦行為，各該行為依社會
    通念，難以強行分開，應屬接續犯。爰審酌被告未尊重他人
    婚姻而為相姦行為，破壞社會秩序，妨害告訴人家庭生活，
    行為有所不當，惟念其坦承部分犯行，尚有悔意，並參酌被
    告前科素行、智識程度、生活狀況、犯罪之動機目的、手段
    方式及所生危害等一切情狀，量處如主文所示之刑，並諭知
    易科罰金之折算標準，以資儆懲。
據上論斷，應依刑事訴訟法第299 條第1 項前段，刑法第239 條
、第41條第1 項前段，判決如主文。
本案經檢察官翁偉玲到庭執行職務。
中    華    民    國   100    年    11    月    14    日
                  刑事第二十一庭  法  官  林勇如
上正本證明與原本無異。
如不服本判決應於收受送達後10日內向本院提出上訴書狀，並應
敘述具體理由；其未敘述上訴理由者，應於上訴期間屆滿後20日
內向本院補提理由書（均須按他造當事人之人數附繕本）「切勿
逕送上級法院」。告訴人或被害人如對於本判決不服者，應具備
理由請求檢察官上訴，其上訴期間之計算係以檢察官收受判決正
本之日期為準。
                                  書記官  葉潔如
中    華    民    國   100    年    11    月    14    日
附錄本判決論罪法條：
刑法第239 條
有配偶而與人通姦者，處1年以下有期徒刑。其相姦者亦同。